【裁判字號】    97,易,679
【裁判日期】    971006
【裁判案由】    竊盜
【裁判全文】
臺灣屏東地方法院刑事判決               97年度易字第679號
公  訴  人  臺灣屏東地方法院檢察署檢察官
被      告  甲○○
上列被告因竊盜案件，經檢察官提起公訴（97年度偵字第3736號
），被告於準備程序就被訴事實為有罪之陳述，本院合議庭裁定
由受命法官獨任逕行簡式審判程序，並予判決如下：
    主  文
甲○○攜帶兇器竊盜，累犯，處有期徒刑捌月。
    事  實
一、甲○○前於民國80年間曾因妨害家庭案件，經臺灣高雄地方
    法院以80年度訴字第943 號判決判處有期徒刑3 年4 月及有
    期徒刑3 年2 月，應執行有期徒刑6 年，復因懲治盜匪條例
    案件及麻醉藥品管理條例案件，經臺灣高等法院高雄分院以
    80年度上訴字第1804號判決判處有期徒刑7 年6 月及有期徒
    刑6 月，上開案件接續執行，於81年4 月11日入監執行，並
    於85年6 月18日縮短刑期付保護管束假釋出監，惟其假釋期
    間復因麻醉藥品管理條例案件經臺灣高等法院高雄分院以86
    年度上易字第1830號判決判處有期徒刑6 月，於86年12月16
    日入監執行，上開2 案件之假釋並經撤銷，後案之麻醉藥品
    管理條例案件部分於91年6 月14日因縮短刑期付保護管束假
    釋出監，前開2 案件復於92年6 月13日入監接續執行殘刑，
    嗣於96年4 月30日縮行期滿執行完畢。詎其仍不知悔改，竟
    意圖為自己不法之所有，於97年4 月24日23時許，在屏東縣
    屏東市○○路184 號前，見乙○○所有之車牌號碼WD-2119
    號自用小客車（價值約新臺幣6 萬元）停放路旁且駕駛座旁
    之車門門鎖業已損壞，認有機可趁，即徒手打開車門，並以
    其在車內取得之客觀上可為兇器、可傷害人身體之一字形螺
    絲起子1 支（起訴書誤載為T 型起子，未扣案），毀壞上開
    自用小客車方向盤鑰匙孔而發動引擎之方式，竊取上開自用
    小客車1 輛，得手後供己代步用。隨即於97年4 月25日18時
    許將上開竊得之自用小客車棄置在屏東市○○路與蘭州街口
    ，而供其使用之上開一字形螺絲起子亦隨同留於車內。嗣為
    警循線查獲上情。
二、案經屏東縣政府警察局屏東分局報告屏東地方法院檢察署檢
    察官偵查起訴。
    理  由
一、本案被告甲○○所犯之加重竊盜罪，並非法定刑為死刑、無
    期徒刑或最輕本刑3 年以上有期徒刑之罪，亦非高等法院管
    轄第一審之案件，而被告於本院準備程序中就被訴事實為有
    罪之陳述，本院合議庭乃裁定由受命法官獨任進行簡式審判
    程序。又簡式審判程序之證據調查，依刑事訴訟法第273 條
    之2 規定，不受同法第159 條第1 項審判外陳述排除之限制
    ，再被告對於卷內之各項證據，亦不爭執證據能力，故卷內
    所列之各項證據，自得作為證據，先予敘明。
二、被告甲○○於本院訊問時，業已坦承上開加重竊盜犯罪事實
    不諱，核與被害人乙○○於警詢、偵訊中指訴其所有之車牌
    號碼WD-2119 號自用小客車遭竊取之被害情節內容大致相符
    （見警卷第6 頁、偵卷第4 頁），復有搜索扣押筆錄暨扣案
    物品目錄表、扣押物品清單、贓物認領保管單、失車記錄查
    詢單、車輛尋獲電腦輸入單各1 份及現場照片6 張（見警卷
    9-13、15、19-21 頁、偵卷第9-10頁）在卷可稽，足見被告
    上開任意性自白確與客觀事實相符，堪予採信。是本件事證
    業臻明確，被告竊盜犯行洵堪認定。
三、按刑法第321 條第1 項第3 款所謂之「攜帶兇器」，祇須於
    行竊時攜帶具有危險性之兇器為已足，該兇器不必原屬行竊
    者本人所有，亦不以自他處攜至行竊處所為必要，縱在行竊
    場所隨手拾取應用，其有使人受傷害之危險既無二致，自仍
    應屬上述「攜帶兇器」之範疇。又本款之攜帶兇器竊盜罪，
    係以行為人攜帶兇器竊盜為其加重條件，此所謂兇器，其種
    類並無限制，凡客觀上足對人之生命、身體、安全構成威脅
    ，具有危險性之器械均屬之，且祇須行竊時攜帶此種具有危
    險性之兇器為已足，並不以攜帶之初有行兇之意圖為必要，
    故例如鐵鎚及鐵鑿子等為足以殺傷人生命、身體之器械，顯
    為具有危險性之兇器，最高法院90台上第1261號判決及79年
    台上字第5253號判例參照。是本件被告甲○○於上開自小客
    車內所拾得用以毀損方向盤鑰匙孔之一字形螺絲起子，雖非
    其自行攜帶至現場行竊之工具，惟該一字形螺絲起子主要構
    成部分為鐵質，為尖銳之物，以之揮刺，仍足以傷害人之生
    命，具有客觀上之危險性，自屬攜帶兇器無訛。核被告所為
    係犯刑法第321 條第1 項第3 款之攜帶兇器竊盜罪。被告有
    前開犯罪事實欄所載經有期徒刑宣告及執行完畢之情形，此
    有其臺灣高等法院被告前案紀錄表在卷可查，被告於有期徒
    刑執行完畢後，5 年以內再犯本件有期徒刑以上之罪，為累
    犯，應依刑法第47條第1 項之規定予以加重其刑。爰審酌被
    告之素行，其正值青壯，復體無殘缺，竟不思循正當管道賺
    取錢財謀生，反起意行竊，缺乏對他人財產權需予以尊重之
    觀念，應加非難；惟衡酌被告所竊得之物品價值尚非至鉅，
    犯罪所生具體損害未至深重，且被告犯後始終坦承犯行，所
    竊得之物品已經被害人領回，犯罪後態度尚稱良好等一切情
    狀，量處如主文所示之刑。
據上論斷，應依刑事訴訟法第273 條之1 、第299 條第1 項前段
，刑法第321 條第1 項第3 款、第47條第1 項判決如主文。
本案經檢察官劉文賓到庭執行職務。
中    華    民    國    97    年    10    月    6    日
                  刑事第三庭    法  官  陳怡先
以上正本證明與原本無異。
如不服本判決應於收受本判決送達後十日內向本院提出上訴書狀
，其未敘述上訴理由者，應於上訴期間屆滿後二十日內向本院補
提理由書狀（均須按他造當事人之人數附繕本）「切勿逕送上級
法院」。
中    華    民    國    97    年    10    月    6     日
                                 書記官  郭松菊
附錄所犯法條
刑法第321 條（加重竊盜罪）
犯竊盜罪而有左列情形之一者，處六月以上、五年以下有期徒刑
：
一、於夜間侵入住宅或有人居住之建築物、船艦或隱匿其內而犯
    之者。
二、毀越門扇、牆垣或其他安全設備而犯之者。
三、攜帶兇器而犯之者。
四、結夥三人以上而犯之者。
五、乘火災、水災或其他災害之際而犯之者。
六、在車站或埠頭而犯之者。
前項之未遂犯罰之。


司法院資訊處製作；財團法人民間司法改革基金會備份。
